【裁判字號】    99,訴,1737
【裁判日期】    991026
【裁判案由】    侵權行為損害賠償
【裁判全文】
臺灣板橋地方法院民事判決              99年度訴字第1737號
原      告  乙○○
被      告  甲○○
訴訟代理人  蕭明哲律師
上列當事人間請求侵權行為損害賠償事件，經本院於民國99年10
月5日言詞辯論終結，判決如下：
    主  文
原告之訴及其假執行之聲請均駁回。
訴訟費用由原告負擔。
    事實及理由
一、原告主張：
（一）其與被告原為同事關係，職務上偶有接觸互動，民國99年
      初，因被告邀約外出用餐，於其慫恿下飲酒，被告趁原告
      酒後意識能力降低之機會，要求兩造性行為。然被告明知
      未採取避孕措施，原告將有懷孕之可能，竟不採取避孕行
      為，致原告於99年3月間發覺因此懷孕，而被告又不願負
      責，其不得不辭職接受人工流產手術，術後身體虛弱迄今
      仍無法工作。
（二）被告不法侵害原告，致原告增加生活費用有坐月子1 天
      新台幣（下同）4100元計算，共為15天6萬1500元。身體
      調理費用8萬元。每月房租6000元，半年計算為3萬6000元
      。另有車貸3萬元。人工流產醫藥費7894元、手術費6萬
      元，計6萬7894元、術後調理期間無法工作減少勞動能
      力，以1年期間薪資計算為26萬3868元。原告未婚懷孕
      ，被告不願負責，經此打擊身心嚴重受創，其受有精神損
      失40萬元。以上損害，原告依侵權行為法則，僅請求被告
      賠償88萬元等語。
（三）聲明：
      被告應給付原告88萬元及自起訴狀繕本送達翌日起至清
        償日止，按年息百分之5計算之利息。
      願供擔保，請准宣告假執行。
二、被告則以：
（一）其因與原告原為同事關係而認識交往，進而發生性關係，
      兩造之間之性行為係出於雙方兩情相悅，並非被告違反原
      告之意志，而予以強制性交，是原告之貞操權並未遭受侵
      害。
（二）原告主張其未採取避孕措施，致原告懷有生孕云云，其否
      認之，本件既未經過任何法定鑑定，不得逕認為原告懷孕
      係因與被告為性行為所致。再者，避孕方式可採計算安全
      期、保險套、避孕藥、事後避孕藥、子宮內避孕器等方式
      ，是從事避孕措施並非男方1人之責任，若非原告已採取
      避孕，或不欲避孕，否則豈未要求被告帶保險套，故原告
      事後懷孕亦非因被告之故意或過失不法行為所致。
（三）兩造間之性行為係屬雙方合意，其不成立侵權行為，自無
      損害賠償可言等語置辯。並為答辯聲明：原告之訴駁回。
      如受不利益判決，願供擔保，請准宣告免為假執行。
四、原告起訴主張其與被告原為同事關係，99年初因被告邀約外
    出用餐，兩造發生性行為關係，原告於99年3月間發覺懷孕
    後，辭職接受人工流產手術，迄今仍無法工作等情，為被告
    所不爭執，並有原告提出之診斷證明書、門診收費明細表等
    附卷可基，此部分原告之主張，堪信為真實。惟原告另主張
    上開性行為事實，原告該當侵權行為，致其受有損害，應負
    賠償責任等情，則為被告所爭執，並以上開情詞置辯。從而
    本件兩造爭執要點厥為：被告應否對原告負侵權行為責任。
五、按當事人主張有利於己之事實者，就其事實有舉證之責任，
    民事訴訟法第277條定有明文。本件原告主張其因被告慫恿
    飲酒，趁其酒後意識能力降低之機會發生性行為之情，為被
    告所否認，從而原告主張有利於己之被告乘機侵害，或違反
    原告意志而不法性交之事實，依照上開法律規定，應由原告
    就此有利於己之積極事實負舉證責任。惟原告未能另行舉證
    被告有何如其所述之不法侵權事實，故被告抗辯其無侵害原
    告性尊嚴及自主權，應屬可採信。
六、次按自主性行為，除侵害配偶身分法益，得與適用民法第19
    5條第3項之侵權行為態樣外，於現今社會普遍價值觀，亦不
    認為兩性間自主性行為，符合民法第184條第1項後段之違背
    善良風俗要件。故原告主張被告之行為構成侵權行為，尚乏
    依據。
七、何況，依據原告所述其損害緣由在於懷孕，然性行為不當然
    產生懷孕之結果，本件被告固不爭執兩造間有性行為關係，
    惟其亦抗辯本件既未經過任何法定鑑定，不得逕認為原告懷
    孕係因與其性行為所致等語，是即便被告有故意、過失不法
    侵害原告性自主權利之行為，然原告亦未能舉證該等行為與
    懷孕損害間，有何相當因果關係，自亦難認被告應就原告主
    張之損害，負賠償責任。
八、綜上，原告侵權行為法則請求被告賠償損害及法定遲延利息
    ，於法不合，不應准許，爰判決如主文第1項所示；原告敗
    訴其假執行之聲請失所附麗，併予駁回。本件事證已臻明確
    ，兩造其餘攻擊防禦方法，核與判決結果無影響，爰不一一
    論述，併此敘明。
九、據上論結，本件原告之訴為無理由，依民事訴訟法第78條，
    判決如主文。
中    華    民    國    99    年    10    月    26    日
                  民事第三庭    法  官  陳財旺
以上正本係照原本作成
如對本判決上訴，須於判決送達後20日內向本院提出上訴狀。如
委任律師提起上訴者，應一併繳納上訴審裁判費。
中    華    民    國    99    年    10    月    26    日
                                書記官  陳淑芳

司法院資訊處製作；財團法人民間司法改革基金會備份。
